【裁判字號】    95,上訴,162
【裁判日期】    951012
【裁判案由】    殺人未遂
【裁判全文】
臺灣高等法院花蓮分院刑事判決         95年度上訴字第162號
上  訴  人  臺灣臺東地方法院檢察署檢察官
上  訴  人
即  被  告  甲○○
選任辯護人  吳漢成律師
上列上訴人因殺人未遂案件，不服臺灣臺東地方法院94年度訴字
第305號中華民國95年5月8日第一審判決（起訴案號：臺灣臺東
地方法院檢察署94年度偵字第2289號），提起上訴，本院判決如
下：
    主  文
上訴駁回。
    事實及理由
一、本案經本院審理結果，認第一審判決依重傷害未遂罪名，判
    處被告甲○○有期徒刑3年，認事用法及量刑均無不當，應
    予維持，並引用一審判決書記載之事實、理由及證據（如附
    件）。
二、上訴理由：
（一）檢察官以下列理由提起上訴─
  １、本件雙方於事發前曾酒後口角起爭執，而一時氣憤殺人之
      事時有所聞，不能僅以雙方原無仇怨糾葛，即認無殺人犯
      意。
  ２、被告以拖把柄毆打屬人體要害之被害人頭部，並於被害人
      倒地後再以腳重踹，頭部非刑法第10條第4項各款所列重
      傷害部位可比，且被害人被殺倒地後，多會因失血過多而
      死，被告亦會認目地已達不再追殺而逃逸，是不能以被告
      未接續追殺即認無殺人犯意，且原審認被告重傷未遂，惟
      被告對告訴人之施暴方式及身體部位，無法判定被告究欲
      致告訴人如何之重傷害，故泛以重傷害未遂稱之，顯有未
      洽。
  ３、本件尚不能以被害人恰為醫護人員救活，讓被告僥倖論以
      重傷害罪，故原審判決違背經驗及論理法則，被告所為應
      係殺人未遂罪。
（二）上訴人即被告則以下列理由提起上訴─
  １、被告與被害人丙○○並無仇怨，僅係酒後起爭執，加以被
      害人丙○○先衝向被告，被告自然反應持物防衛，至多僅
      有傷害之犯意，再參以被告當時下手之情形、並有無死亡
      之預見及使用之兇器、被害人受傷部位、程度等，本件被
      告當時僅有傷害之犯意，並無原審判決認定之重傷犯意。
  ２、被告於案發後2小時酒測值為1.01ｍｇ／ｌ，回算案發時
      間相隔2小時又39分，酒測值應更高，則被告當時應陷於
      泥醉，已達精神喪失之程度，依刑法第19條規定應不罰。
  ３、況告訴人於原審已表示願原諒被告，原審仍量處被告有期
      徒刑3年，似嫌過重。
三、經查：
（一）證據能力部分：
  １、檢察官引用證人丙○○、劉俊麟於警訊中之供述為證據，
      經辯護人於本院否認其證據能力。依刑事訴訟法第159條
      第1項規定，上開陳述均係屬審判外之陳述，原則無證據
      能力，且上開2證人經原審傳訊後，均經具結作證，依其
      於原審證述內容，與警訊時之供述就重要之事項並無差異
      ，且證人丙○○、劉俊麟於警訊時之供述，亦無刑事訴訟
      法第159條之2、之3得採為證據之特別情況，故原審認其
      無證據能力，並無不當。
  ２、至檢察官引用之其餘認定被告有罪之證據，被告及辯護人
      於本院並未爭執其證據能力，依刑事訴訟法第159條之1第
      2 項、之4、之5等規定，均有證據能力，附予敘明。
（二）實體部分：
  １、本件之主要爭點為被告造成被害人受傷之犯意為何。因犯
      意係屬行為時行為人之內心意思，原則上難以自事後行為
      人之供述認定，當需參考行為時之所有一切狀況，並所造
      成之結果綜合為判斷，進而推認行為時之犯意。故本件被
      告於毆打被害人時，究係以檢察官所稱之殺人犯意，或被
      告所辯之普通傷害犯意，或原審變更起訴法條所認定之使
      人致重傷害犯意？即需參照行為當時所有狀況以定之，非
      僅以被害人事後之狀況、被告事後之供述為據。
  ２、經查─
    (1)被告係先使用拖把柄毆打被害人頭部，再以手打被害人腹
      部，繼之以腳踹被害人頭部，業據被告供述甚詳（見原審
      卷第11頁），並有扣案之已破裂拖把柄附卷可參。且被告
      與告訴人丙○○因飲酒發生口角，被告原先行離去後，因
      不甘受辱，撿拾路旁之拖把柄返回尋得被害人後，即加以
      毆打，係特意即故意至事發處所毆打被害人，並非如辯護
      狀所稱，係因被害人先衝向被告後，被告方以拖把柄毆打
      被害人，先予敘明。
    (2)而被告持以犯案之工具─拖把柄，質地較脆弱、易於以手
      握住之竹子做成，故其係中空、且直徑僅約2、3公分、材
      質脆弱，並非以質實堅硬之木頭或竹木製作，其材質易因
      施力即產生破裂之情形，此亦得自卷附拖把柄之狀況得悉
      ，故持以毆打他人，即令係人體重要部位之頭部，亦核與
      一般質地堅硬之木質器具毆打頭部不同，應不易發生致死
      之結果。故被告以扣案拖把柄打被害人頭部1下，尚難認
      其具有殺人之犯意。
    (3)惟被告既係持可造成人體傷害之工具─竹棍，到停車場尋
      找被害人，且一見被害人後即朝其頭部毆打，且因施力甚
      大，並造成拖把柄壞掉，其後方再以腳踹被害人，再輔以
      證人劉俊麟證述之被告係朝被害人頭部側面毆打，對照被
      害人救護紀錄及診斷證明書，被害人左側頭部傷勢應係由
      拖把柄造成，而下顎骨折等其他傷害，應係被告以腳踹被
      害人造成，足見被告對已酒醉、且被毆打後躺臥在地上之
      被害人，仍以相當大之力道踹其臉部，並因而造成被害人
      下巴骨頭斷裂，而頭臉部為人體重要部位，被告除以竹棍
      毆打頭部外，並以腳用力踹之，且造成被害人下顎骨骨折
      ，其當時之犯意當不可能僅只使於人受普通之傷害而已，
      其有使人受重傷之故意已堪認定，否則豈可能除以竹棍毆
      頭部外，並以腳踹斷已倒臥於地之被害人之下顎骨？故被
      告當時所為應係基於使人受重傷之故意為之。
    (4)且就重傷罪之構成要件觀之，雖無法期待一般人能對刑法
      第10條之重傷定義有所認識，惟若被告著手時，已知自己
      行為可能造成被害人永遠無法回復或難以回復，或不能治
      療、難以治療之傷害，即應認被告具有致重傷之故意，否
      則刑法處罰故意犯未遂行為之規定將流於具文。從被告於
      事發當晚先持拖把柄毆打被害人頭部，造成拖把柄碎裂，
      於被害人倒臥於地後，再以腳用力踹被害人頭 (臉)部，
      因而造成被害人頭部外傷、臉部裂傷多處共約10公分、腦
      挫傷、顱內出血、下顎骨骨折 (見診斷證明書)，顯見被
      告下手當時力道甚猛，其具重傷之故意堪以認定。
    (5)至檢察官認原審係以雙方原無仇怨糾葛而認無殺人犯意，
      惟原審已就此詳細說明其自雙方關係、當時情形、下手部
      位及受傷情形，詳為論斷，檢察官此部分之上訴理由，顯
      有誤解。故原審綜合本件事故發生當時雙方之狀況、衝突
      原因、使用工具、下手情形、受傷部位及嚴重程度等一切
      現場客觀存在之證據，認定被告應有使人受重傷之犯意，
      僅因未生致重傷之結果，而論以重傷未遂罪，其論理及適
      用法律均無錯誤。
（三）精神狀態：
  １、依被告自己之供述，於警詢中供稱知道自己踢中丙○○腰
      部，因丙○○做勢要打人才踢他，也知是在喝酒的攤位踢
      丙○○，而非在大武第一停車場牌樓下，還記得隨地取來
      打人的拖把柄模樣，且在第一次發生糾紛後還去逛夜市約
      30 分鐘後才找丙○○理論，可見被告行為當時雖有喝酒
      ，並非如辯護人所稱已達刑法第19條之情形而得以減免其
      刑。
  ２、再參以證人劉俊麟於原審證述之內容，更足以認定被告於
      行為當時，對行為之原因、方式及對象均知之甚明，並清
      楚犯後離去之情景，故被告實未因飲酒導致無法判斷之精
      神上障礙。
  ３、至其於案發後所測得酒精濃度雖足以認定其行為當時確有
      飲酒，惟除其飲酒係自召行為外，參以上開所述，尚未能
      認定被告已對外界事務欠缺知覺理會能力，或已無法辨識
      其行為違法，甚或無從控制其行為。充其量僅係因酒精之
      催化作用，使其行為更為放任而已，故被告辯稱行為時已
      達精神障礙之程度云云，尚不足採。
（四）量刑：被告前曾因犯強盜罪，於93年9月付保護管束，至
      95年10月15日期滿，有臺灣高等法院被告前案紀錄表附卷
      可參，雖未構成累犯，惟其於假釋付保護管束期間，竟仍
      不知謹慎，僅因細故即造成被害人嚴重之傷害，原審審酌
      被告係於飲酒間發生衝突，事後未對被害人施救，本案發
      生時被告仍在假釋付保護管束中，及犯罪動機、目的、智
      識程度、所受刺激、造成傷害程度、告訴人表示願原諒被
      告等一切情狀而量處有期徒刑3年，已考慮刑法第57條之
      所有狀況，並無不當，被告以原審量刑過重為由，提起上
      訴，顯屬無據。
四、按行為後法律有變更者，適用行為時之法律，但行為後之法
    律有利於行為人時，適用最有利於行為人之法律，94年2月2
    日修正公布，自95年7月1日施行之刑法第2條第1項定有明文
    。被告行為後，刑法有關未遂犯規定，將修正前刑法第26條
    前段之規定「（未遂犯之處罰，）得按既遂犯之刑減輕之。
    」，移列於於現行刑法第25條第2項後段「（未遂犯之處罰
    ，以有特別規定者為限，並）得按既遂犯之刑減輕之。」，
    比較其內容並無變更，僅係條項之更動，即無比較新舊法之
    問題，併此敘明。
據上論斷，應依刑事訴訟法第368條、第373條，判決如主文。
本案經檢察官乙○○到庭執行職務。
中    華    民    國    95    年     10    月   12    日
                        審判長法  官  何方興
                              法  官  林德盛
                              法  官  王紋瑩
以上正本證明與原本無異。
如不服本判決，應於判決送達後十日內向本院提出上訴狀。其未
述理由者，並應於提出上訴狀後十日內向本院補提理由狀 (須
附繕本)。
                              書記官  吳家瑩
中    華    民    國    95    年     10    月   12    日
附錄    本判決論罪科刑法條：
中華民國刑法第278條
（重傷罪）
使人受重傷者，處5年以上12年以下有期徒刑。
犯前項之罪因而致人於死者，處無期徒刑或7年以上有期徒刑。
第 1 項之未遂犯罰之。
臺灣臺東地方法院刑事判決               94年度訴字第305號
公  訴  人  臺灣臺東地方法院檢察署檢察
被      告  甲○○  男  23歲（民國○○年○月○○日生）
                    身分證統一編號：Ｚ000000000號
                    住臺東縣大武鄉○○村○○鄰○○街160號(
                    在押)
指定辯護人  本院公設辯護人丁經岳
上列被告因殺人未遂案件，經檢察官提起公訴（94年度偵字第22
89號），本院判決如下：
    主  文
甲○○使人受重傷，未遂，處有期徒刑參年。
    事  實
一、甲○○於民國94年11月2日晚間9時許，與丙○○、林鳳鳴、
    潘崇雄、劉俊麟等人，在臺東縣大武鄉大武第一停車場旁夜
    市攤販處飲用酒類時，因與丙○○發生口角爭執及互相推扯
    ，竟因而心生憤恨，明知頭部為人體神經系統之中樞，並為
    視能、聽能、語能、味能、嗅能感覺器官集中之位置，而上
    開器官極為脆弱，除頭蓋骨外，別無其他防護，若對人之頭
    部加以重擊，將導致上開器官或機能之毀敗，或其他身體或
    健康之重大不治或難治之傷害，仍基於重傷害之犯意，持不
    詳人士置放於臺東縣大武鄉萬寶全大賣場前住宅區之拖把1
    支，於同日晚間10時許，在上開停車場旁，尋獲丙○○之際
    ，以上開拖把柄部猛力揮擊丙○○頭部後方1下，丙○○倒
    地後，甲○○又繼以腳踹丙○○之頭部、腹部，使丙○○受
    有頭部外傷、臉部裂傷（多處共約10公分）、腦挫傷、顱內
    出血及下頜骨骨折等傷害後，因友人劉俊麟之阻止，甲○○
    始停手逃離現場，丙○○則經附近民眾報警後，緊急送醫急
    救，始免於難，未致重傷害之結果。嗣經警循線查獲始悉上
    情，並扣得拖把1支。
二、案經丙○○訴由臺東縣警察局大武分局報告臺灣臺東地方法
    院檢察署檢察官偵查起訴。
    理  由
一、證據能力方面：
  （一）證人丙○○、劉俊麟於警詢中所言，屬被告以外之人於
        審判外之言詞陳述，且查無符合刑事訴訟法第159條之
        1至之4之規定，並經辯護人否認其證據能力（參見本院
        卷第26頁），依同法第159條第1項，均無證據能力。
  （二）卷附之馬偕紀念醫院臺東分院所製作有關丙○○之診斷
        證明書1紙、95年3月21日馬院東醫乙字第0950002344號
        函1紙及急診病歷2紙（參見警卷第39之1 頁，本院卷第
        79、80頁），固屬被告以外之人於審判外之書面陳述，
        惟被告及其辯護人迄本院言詞辯論終結前並未聲明異議
        ，復經本院審酌前開書面陳述作成時之情況，乃係醫院
        醫師本於專業知識所作成，具有相當之中立性，且對被
        害人丙○○所受傷害之待證事項具有相當關聯性，認為
        適當，依刑事訴訟法第159條之5 第1項規定，應有證據
        能力。
  （三）復按，被告以外之人於審判外之陳述，雖不符刑事訴訟
        法第159條之1至第159條之4之規定，但經當事人於審判
        程序同意作為證據，法院審酌該言詞陳述或書面陳述作
        成時之情況，認為適當者，亦得為證據。當事人、代理
        人或辯護人於法院調查證據時，知有同法第159條第1項
        不得為證據之情形，而未於言詞辯論終結前聲明異議者
        ，視為有前項之同意，此據同法第159條之5五規定甚明
        。經查，證人林鳳鳴、潘崇雄及劉惠萍於警詢中所為陳
        述，及卷附刑案（案發）現場測繪暨示意圖1 紙、刑案
        現場平面圖1紙、刑案現場照片22幀、救護紀錄表影本1
        紙，固均屬被告以外之人於審判外之陳述，皆屬傳聞證
        據，然本案被告及檢察官於言詞辯論終結前，均未就所
        調查之證據主張有刑事訴訟法第159條第1項不得為證據
        之情形（見95年4 月18審判筆錄），是前揭證據資料亦
        有證據能力，合先敘明。
二、認定犯罪事實之證據及理由：
  （一）被告於警詢、偵查及本院審理中供述。
  （二）證人劉俊麟於本院審理時之證詞。
  （三）證人即告訴人丙○○於本院審理時之證詞。
  （四）證人林鳳鳴、潘崇雄及劉惠萍於警詢之證述
  （五）證人即本件到場處理警員馬偉中於本院審理時之證詞。
  （六）證人丙○○所受傷勢，並有救護紀錄表1 紙、馬偕紀念
        醫院臺東分院乙種診斷證明書1 紙、馬偕紀念醫院臺東
        分院95年3月21日馬院東醫乙字第0950002344號函1紙及
        急診病歷2紙可證。
  （七）刑案現場照片22幀、刑案（案發）現場測繪暨示意圖1
        紙及刑案現場平面圖1紙。
  （八）被告之呼氣酒精濃度測試紀錄單1紙。
  （九）扣案拖把1把。
三、對被告辯解之判斷：
  （一）訊據被告矢口否認有何重傷害之犯意，辯稱：僅有普通
        傷害之犯意云云。
  （二）查：證人劉俊麟本院審理中證述：「（問：被告用拖把
        打幾下？）棍子直接從頭打一下就壞掉了，所以只打一
        下。（問：被告是從何方敲丙○○？）從丙○○的側面
        。（問：之後被告與丙○○如何又發生衝突？）被告接
        著用手打丙○○的身體，丙○○沒有還手。（問：你在
        警局為何會說，被告與丙○○互毆？）丙○○只有推開
        被告而已，不是打他。（問：你剛說丙○○有倒地，是
        如何造成的？）因為被告打他的身體他才倒地的。（問
        ：丙○○倒地之後，被告有無繼續攻擊？）是用腳踹他
        。（問：被告當時是如何踹他？）是站著踹他。（問：
        被告踹他幾下？）至少有兩下。（問：踹他什麼部位？
        ）踹他的頭部。（問：被告用腳踹丙○○用力程度如何
        ？）蠻大力的。（問：為何覺得蠻大力的？）被告腳尖
        約抬高五十公分然後大力踹下去。（問：丙○○被被告
        打到倒地後，有無再爬起來？）沒有。」等語。再依證
        人丙○○證稱：「（問：你最近是否有住院過？）有，
        在臺東馬偕醫院住過二次，第一次出院後又發炎所以又
        進去住院。（問：為何要住院？）因為受傷，下顎骨折
        ，頭部有淤血住院，我現在臉部還是有酸麻感。（問：
        你的傷是怎麼來的？）可能我跟被告講話有誤會起衝突
        ，才受傷的。（問：你意思是被告打你嗎？）是的。（
        問：被告是怎麼打你的？）因為他打我時，我已經昏迷
        了，所以不知道。（問：被告是打你哪裡，你才昏倒的
        ？）他打我左下顎，我就昏倒二天。（問：他打你左下
        顎後，還有打你哪裡？）我已經昏倒了，所以不知道。
        」等語，核與被告自承於上揭時、地，與告訴人丙○○
        發生爭執，之後因氣憤而持拖把柄部毆擊告訴人頭部1
        下，告訴人躺在地上後，又用手及腳踢告訴人腹部及頭
        部等語相符，亦與診斷證明書所載傷勢均集中於頭部等
        節，互核可知，被告持拖把柄部揮擊證人丙○○1次時
        ，確實擊中證人丙○○頭部，已可認定。
  （三）次查，頭部為人體神經系統之中樞，並為視能、聽能、
        語能、味能、嗅能感覺器官集中之位置，而上開器官極
        為脆弱，除頭蓋骨外，別無其他防護，若對人之頭部加
        以重擊，將導致上開器官或機能之毀敗，或其他身體或
        健康之重大不治或難治之傷害。況被告於審理中供承：
        知道腦是人體很重要的器官，也知道對腦部打下去，可
        能會造成半身不遂，或是植物人等語（參見本院卷第10
        6頁）。而本件扣案之拖把1支，柄部業已彎曲變形，且
        部分已經碎裂之情，已經被告自承在案，復有上開拖把
        及照片2 幀在卷可稽，益見撞擊力量之大。依告訴人頭
        部僅受擊1 次，即已受有頭部外傷、臉部裂傷（多處共
        約10公分）、腦挫傷、顱內出血及下頜骨骨折等嚴重傷
        害，顯示頭骨已因強力受擊而受傷。且警員到達現場時
        ，告訴人昏迷臥倒在地上，頭部流有很多血之情，亦據
        證人馬偉中證述明確，復有照片3幀在卷可考。扣案之
        拖把柄部亦同時彎曲變形以觀，足見被告揮擊力量之鉅
        。又依告訴人前揭傷勢以觀，嚴重骨折部位即在下頜骨
        ，而口及腦部均可能因重創而致機能毀敗，或造成重大
        不治或難治之傷害。是足認被告用力之鉅、犯意之堅，
        其有重傷害之故意，已屬灼然。參以被告於偵訊時亦坦
        承殺害丙○○未遂，且下手太重等語（參見偵卷第13頁
        ），故被告辯稱：僅有普通傷害之故意云云，顯非可採
        。
  （四）辯護人雖為被告辯稱當時之呼氣酒精濃度高達1.01 mg/
        l ，依內政部刑事警察局之刑事鑑識科學資料網站資料
        可知，被告當時之精神狀況顯較常人為低，已陷於精神
        耗弱或心神喪失狀態等語，然據證人劉俊麟於本院審理
        時證稱：「（問：被告與丙○○發生衝突時，當時被告
        酒醉了嗎？）是的。因為我們當時已經喝很多酒了。（
        問：當時被告臉色表情行動有無不同？）沒有。（問：
        他身上有無酒味？）有（問：被告講話有無很大聲？）
        沒有。（問：你與被告逛街的這段期間，被告走路有無
        搖搖晃晃的？）沒有。（問：是否需要你去扶被告？）
        不需要。（問你在與被告逛街時有無聊天？）有。聊我
        當兵的事情。（問：當時被告在與你聊天時，反應有無
        比較遲緩或呆滯？）有一點點。（問：被告在跟你聊天
        時，聽得懂你在說什麼嗎？）聽得懂。（問：你記不記
        得在跟被告聊天時，需不需要重複講一樣的話讓被告瞭
        解？）沒有。」等詞，益徵被告於行為前講話尚能應對
        如流，走路亦無搖擺情形觀之，足證其行為時對外界事
        務之判斷能力，並未較一般人之平均程度有減退之情形
        ，故辯護人所辯被告行為時已陷於精神耗弱或心神喪失
        狀態之詞，顯不足採信，併予敘明。
  （五）綜上所述，被告具有重傷害之故意，且因告訴人經及時
        報警送醫，幸未生重傷害之結果，已可認定，伊所辯僅
        有普通傷害故意云云，並無可採。本件事證明確，被告
        犯行已堪認定，自應依法論科。
四、論罪科刑的理由：
  （一）核被告所為，係犯刑法第278條第3 項、第1項之重傷害
        未遂罪。公訴人雖認被告涉有殺人未遂犯行，惟按刑法
        上之殺人未遂罪與重傷未遂罪之區別，應以加害人是否
        具有殺人之故意為斷。如加害人具有殺人之故意，而結
        果致被害人受傷者，依法固應論以殺人未遂罪。如加害
        人僅有使他人受重傷之故意，而結果亦未致被害人重傷
        ，依法僅能論以重傷未遂罪，該加害人既無使被害人喪
        失生命之殺人故意，要難遽以殺人未遂論處。查被告係
        因飲酒席間與告訴人發生爭執，而對告訴人心生不滿，
        而於酒後情緒激動之情況下對告訴人為本案犯行，然除
        此之外被告與告訴人之間別無其他仇怨糾葛，參諸告訴
        人劉俊麟證稱：被告與丙○○認識，但交情如何不清楚
        等語，而證人丙○○證述：與被告沒有深仇大恨等語，
        顯見被告行兇之動機僅因與告訴人飲酒發生衝突而已，
        衡情尚難認其有致告訴人死亡之犯罪目的，再參以被告
        除以拖把柄部毆擊告訴人之頭部外，僅以手或腳攻擊告
        訴人，且劉俊麟將其架開後，並未對告訴人持續追擊，
        而告訴人更於被告毆擊後，已昏迷倒地毫無反抗餘力，
        倘被告果真意在欲取告訴人性命，以告訴人所處位置之
        惡劣，當非難事。況據馬偕紀念醫院臺東分院95年3月
        21 日馬院東醫乙字第0950002344號函謂：病患丙○○
        君當日由救護車送至本院急診就診，當時該君意識不清
        已昏迷，其生命現象尚穩定，有該函附卷可憑，顯見被
        告均係基於重傷犯意行兇，尚無殺人之故意至為灼然，
        是公訴人認被告此部分涉有殺人未遂犯行，容有誤會，
        惟因起訴之基本社會事實同一，自應依法變更起訴法條
        。
  （二）被告著手於重傷害犯行，未致重傷之結果，仍屬未遂，
        爰依刑法第26條之規定減輕其刑。
  （三）爰審酌被告僅因飲酒衝突，即持拖把柄部傷人，造成告
        訴人受傷嚴重，倒地不起，嗣後猶毫無施救之意，犯後
        猶避重就輕，難見悔意，惡性重大，顯示對不特定被害
        人之潛在危險，為達矯正偏差行為及社會防衛之效，自
        應嚴懲，兼衡其於本案發生時尚在假釋附保護管束期間
        ，有臺灣高等法院被告前案紀錄表1 份在卷可憑，猶不
        知檢點行為，及其犯罪之動機、目的、智識程度、所受
        刺激、造成傷害之程度、告訴人於本院審理中表示願意
        原諒被告等一切情狀，量處如主文所示之刑，以資懲戒
        。
  （四）扣案之拖把1 支，係被告在路旁所拿取，並非其所有之
        物等事實，業經被告及證人劉俊麟供明在卷，該拖把既
        係不詳人士所置放，應非屬遭人棄置之無主物，雖被告
        持之犯罪，亦無法併予宣告沒收，附此敘明。
五、適用法律依據：
   （一）刑事訴訟法第299條第1項前段、第300條。
   （二）刑法第278條第3項、第1項、第26條前段。
本案經檢察官林嘉宏到庭執行職務。
中    華    民    國    95    年    5     月    8     日
                  刑事第三庭    審判長法  官  黃建都
                                      法  官  黃珮茹
                                      法  官  陳君鳳
以上正本證明與原本無異。
如不服本判決，應於判決送達後10日內向本院提出上訴狀（須附
繕本）。「切勿逕送上級法院」
                                      書記官  洪月甚
中    華    民    國    95    年    5     月    8     日
附記：
刑法第278條
使人受重傷者，處5年以上12年以下有期徒刑。
犯前項之罪因而致人於死者，處無期徒刑或7年以上有期徒刑。
第1項之未遂犯罰之。


司法院資訊處製作；財團法人民間司法改革基金會備份。
